臺灣臺北地方法院交通事件裁定　　　　　　　　　　九十三年度交聲字第六八０號
　　原處分機關　臺北市交通事件裁決所
　　異　議　人　乙○○
　　即受處分人
右列異議人即受處分人因違反道路交通管理處罰條例案件，對於臺北市交通事件裁決
所中華民國九十三年七月十二日所為之處分（原處分案號：北市裁三字第裁二二－Ｃ
00000000號），聲明異議，本院裁定如左：
    主　　文
異議駁回。
　　理　　由
一、按道路交通管理處罰條例第三條第八款及道路交通安全規則第二條第一項第一款
    ，均明文規定該等有關道路交通管理法規所稱汽車均包括機器腳踏車。又按汽車
    駕駛人駕駛汽車，應遵守道路交通標誌、標線、號誌之指示，道路交通安全規則
    第九十條前段定有明文，而道路交通標誌標線號誌設置規則第二百零六條第五款
    第一目規定「圓形紅燈」之行車管制號誌係表示禁止車輛通行，並不得超越停止
    線或進入路口，如汽（機）車駕駛人，駕車行經有燈光號誌管制之交岔路口闖紅
    燈者，處新臺幣（下同）一千八百元以上五千四百元以下罰鍰，並記違規點數三
    點，道路交通管理處罰條例第五十三條及第六十三條第一項第三款亦定有明文。
二、本件異議人即受處分人乙○○於民國九十三年四月二十五日下午四時五十一分許
    ，騎乘車號五二三－ＦＡＥ號重型機車，駕車行經設有燈光號誌管制交岔路口之
    臺北縣土城市○○路經金城路及中央路口，不遵守交通號誌紅燈左轉，為臺北縣
    政府警察局土城分局（下稱舉發單位）執行勤務之員警甲○○以其有違反前揭道
    路交通管理處罰條例第五十三條規定之行為攔停掣單舉發，受處分人當場拒絕簽
    收舉發單，經員警在舉發通知單上載明受處分人拒絕簽收之事由後，依違反道路
    交通管理事件統一裁罰標準及處理細則第十一條第一項第一款規定，視為受處分
    人已經收受該通知單。嗣受處分人未於舉發通知單上所載應到案日期（九十三年
    五月十日）前向原處分機關提出申訴，經原處分機關函請舉發單位調查結果，仍
    認受處分人有前開違規行為，原處分機關乃依前開道路交通管理處罰條例第五十
    三條（贅引第一項）、第六十三條第一項第三款（漏載第三款）及違反道路交通
    管理事件統一裁罰基準表規定，於九十三年七月十二日裁處受處分人罰鍰三千六
    百元，並記違規點數三點。
三、本件受處分人對於在前揭時地騎乘車號五二三－ＦＡＥ號重型機車，駕車行經臺
    北縣土城市○○路經金城路及中央路口並左轉之事實固不否認，惟矢口否認有闖
    紅燈行為，辯稱：「我承認我忘記綠燈時機車要兩段式左轉，可是該員警卻要告
    發我闖紅燈，我停紅燈時也看到中央路口的這位員警了，我不會白癡到左轉闖紅
    燈讓員警攔停，該員警的舉發事項與事實不符。」云云。經查：受處分人在前揭
    時地紅燈左轉為警舉發之違規事實，有臺北縣政府警察局北縣警交字第Ｃ000
    00000號舉發違反道路交通管理事件通知單影本一紙附卷可稽，而受處分人
    未於舉發通知單上所載應到案日期前向原處分機關提出申訴，經原處分機關函請
    舉發單位調查結果認定受處分人違規屬實，亦有臺北縣政府警察局土城分局九十
    三年六月二十一日土警交裁字第０九三００一八七三二號函影本一紙在卷足證，
    另參諸本件舉發員警甲○○於本院九十三年八月四日調查時到庭結證稱：「當時
    路口的時相是單時相變換，路口是中央路、金城路與中華路路口，我們的時相變
    化是有四段，第一時相是由中央路往北，就是往板橋方向，第二時相是金城路往
    南也就是往中央路三段的方向，第三時相就是中央路二段往南也就是往中央路三
    段的方向，第四時相就是中華路往東也就是左轉金城路及中央路二段方向，當時
    受處分人他的時相變換是第一時相紅燈，輪到金城路往南即第二時相綠燈，但是
    受處分人應該是第四時相綠燈才能通行，而他在第二時相綠燈時即闖紅燈往北中
    央路二段方向左轉，我們就看到其闖紅燈違規就鳴笛攔停舉發，他當時說他趕時
    間叫我趕快開紅單，我告知我儘快。當時受處分人確實是紅燈左轉。」等語，此
　　有訊問筆錄一份在卷可按，據此，已足使本院得有原處分機關所認定受處分人前
  　揭違規行為屬實之確信。又按證人甲○○為原處分機關認定受處分人有前述違規
    行為之原證人，其到庭在本院法官面前以言詞供述本件訴訟上之待證事實，本院
    由其上開供述已得有受處分人確有上開違規行為之心證，另於本件卷存證據資料
    內並無任何積極證據足以證明證人甲○○上開供述係屬虛偽，亦無有足以令人顯
    信其供述為不可採之品性證據或前科證據存在，本院自不得以證人甲○○為本件
    開單告發受處分人之員警而全盤抹煞其在訴訟上所具有之原證人資格。況查交通
    警察掣單舉發違反道路交通管理處罰條例所列之違規事實，本質上為行政處分，
    係公務員基於職務上之權力，依法就特定之具體事件所為之具公法上效果之單方
    面行政行為，基於公務員為公法上行為具有公信力之原則，該行政行為當可被推
    定為真正，其據以依法處分之事實認定亦為正確無誤。從而，受處分人上開空言
    否認，尚難採信。本件事證已臻明確，受處分人之右揭違規行為堪以認定。
四、綜上所述，受處分人確有在前揭時地闖紅燈之違規行為，從而，原處分機關依前
    開道路交通管理處罰條例第五十三條、第六十三條第一項第三款及違反道路交通
    管理事件統一裁罰基準表規定裁處受處分人罰鍰三千六百元，並記違規點數三點
    ，核無違誤，本件異議為無理由，應予駁回。
五、據上論斷，應依道路交通案件處理辦法第十九條，裁定如主文。
中　　　華　　　民　　　國　　九十三　　年　　　八　　　月　　　九　　　日
                                臺灣臺北地方法院交通法庭
                                    法  官  蔡正雄
右正本證明與原本無異。
如不服本裁定，應於裁定送達後五日內向本院提出抗告狀。
                                    書記官  葉潔如
中　　　華　　　民　　　國　　九十三　　年　　　八　　　月　　　九　　　日
